【裁判字號】    92,裁,1757
【裁判日期】    921204
【裁判案由】    有關教育事務
【裁判全文】
最  高  行  政  法  院  裁  定                  九十二年度裁字第一七五七號
    抗  告  人  甲○○
右抗告人因與相對人臺北市立內湖國民中學等四人間有關教育事務事件，對於臺北高
等行政法院中華民國九十一年十月三十一日九十年度訴字第六三九五號裁定，提起抗
告，本院裁定如左︰
    主  文
抗告駁回。
抗告訴訟費用由抗告人負擔。
    理  由
一、按依行政訴訟法第六條規定，人民固得向高等行政法院提起確認行政處分無效之
    訴，惟所謂行政處分，係指中央或地方機關就公法上具體事件所為之決定或其他
    公權力措施而對外直接發生法律效果之單方行政行為而言。如無具體行政處分存
    在，即屬欠缺提起確認訴訟之要件存在，行政法院應依行政訴訟法第一百零七條
    第一項第十款不備要件駁回其訴。
二、本件抗告人在原審以其原係相對人臺北市立內湖國民中學（下稱內湖國中）教師
    ，相對人內湖國中民國（下同）八十七年度教師成績考核會議決議通知其「希望
    上課時不得從事與教學無關之活動」之決議內容，相對人認其不實、不公、不法
    ，係違法無效之行政處分，循序提起申訴、再申訴及訴願，先後經相對人臺北市
    政府教育局九十年四月九日北市教秘字第九○二二五三四○○○號函檢送台北市
    教師申訴評議委員會評議書為申訴不受理之決定；相對人教育部九十年三月三十
    日台（九○）申字第九○○四一六三三號函檢送教育部中央教師申訴評議委員會
    再申訴評議書為再申訴駁回之決定；相對人行政院九十年十月三十一日台九十訴
    字第○五六五四一號決定書為訴願不受理之決定。抗告人仍不服，起訴請求確認
    上述成績考核所加但書及如附表一所示之行政處分、申訴評議決定、再申訴評議
    決定、訴願決定均違法無效，並合併請求相對人連帶賠償新台幣一億五千六百七
    十八萬七千七百二十九元之損害等語。
三、原審以：查相對人內湖國中成績考核委員會作成以書面通知抗告人上課時不得從
    事與教學無關之活動之決議，僅係督促抗告人改善教學方式之事實通知；又所訴
    如附表之指導活動研究費誤為輔導費、未核給公出車票費及交通費、禁止抗告人
    輔導被體罰學生或中輟學生及有關請假、給假之規定，均屬教育行政事務之範疇
    ，核其性質均非前述之行政處分可比，不屬行政訴訟法確認違法訴訟之標的。又
    抗告人提起之申訴、再申訴及訴願，台北市政府教育局檢送之申訴評議決定、教
    育部檢送之再申訴評議決定，以及行政院之訴願決定，均係對前揭事項不服所提
    起之行政救濟，與前揭事項為同一事件，且上述決定均未撤銷或變更前揭事項或
    另有新之行政處分作成，揆之前揭說明，本件抗告人在原審之訴，難認合法，原
    審因而裁定駁回抗告人在原審之訴及附帶損害賠償之請求，依首開規定及說明，
    尚無違誤，抗告意旨有關實體法上之主張，因原裁定係以起訴為不合法駁回，難
    認為有理由，從而本件抗告為無理由，應予駁回。
四、依行政訴訟法第二百七十二條、第一百零四條、民事訴訟法第九十五條、第七十
    八條，裁定如主文。
中    華    民    國    九十二      年     十二       月      四        日
                    最 高 行 政 法 院  第 二 庭
                                審 判 長 法  官      陳  石  獅
                                         法  官      吳  錦  龍
                                         法  官      劉  鑫  楨
                                         法  官      高  啟  燦
                                         法  官      黃  合  文
右  正  本  證  明  與  原  本  無  異
                                         法院書記官  張  雅  琴
中    華    民    國    九十二      年      十二      月      十九      日


司法院資訊處製作；財團法人民間司法改革基金會備份。
